臺灣桃園地方法院宣示判決筆錄　　　　 96年度審訴字第30號
公　訴　人　臺灣桃園地方法院檢察署檢察官
被　　　告　甲○○
　　　　　　　　　　（另案於臺灣新竹看守所羈押中）
上列被告因違反護照條例等案件，於中華民國96年8 月2 日下午
5 時許，在本院第10法庭宣示判決，出席職員如下：
　　　　　法　官　曾家貽
　　　　　書記官　陳淑瓊
法官起立朗讀判決主文、犯罪事實要旨、附記事項、處罰條文，
及告以上訴限制、期間並提出上訴狀之法院，且諭知記載其內容
：
一、主  文：
    甲○○行使偽造私文書，足以生損害於公眾及他人，處有期
    徒刑陸月，減為有期徒刑月，如易科罰金，以新臺幣壹仟
    元折算壹日；又行使以變造國民身分證所申請之護照，處有
    期徒刑陸月，減為有期徒刑月，如易科罰金，以新臺幣壹
    仟元折算壹日，扣案之「陳耀程」名義之護照壹本沒收；又
    行使以變造國民身分證所申請之護照，處有期徒刑陸月，減
    為有期徒刑月，如易科罰金，以新臺幣壹仟元折算壹日，
    扣案之「陳耀程」名義之護照壹本沒收。應執行有期徒刑陸
    月，如易科罰金，以新臺幣壹仟元折算壹日，扣案之「陳耀
    程」名義之護照壹本沒收。
二、犯罪事實要旨：
    被告甲○○因被通緝，為申請護照順利出入境，遂於民國95
    年10月20日某時，在臺中縣龍井鄉○○路水裡港巷21之58號
    其胞弟陳耀程住處，先竊取陳耀程所有之國民身分證（親屬
    間竊盜部分，未據告訴），旋於二、三日後，在其臺中市○
    ○路之租屋處內，將自己之照片換貼至上開竊得之身分證上
    ，藉此變造之國民身分證以供申請護照之用，隨即於同年月
    25日，冒用陳耀程名義，於「中華民國普通護照申請書」上
    虛偽填載申請人為陳耀程及緊急聯絡人、地址等內容，而偽
    造陳耀程名義之護照申請書之私文書，連同前揭變造之身分
    證，委由臺中縣梧棲鎮某旅行社之不知情成年職員，持之向
    外交部領事事務局申辦護照而行使上開偽造之護照申請書及
    變造之身分證，使不知情之外交部領事事務局承辦人員誤認
    相片上之人為陳耀程，並據以核發相片所示之人為被告本人
    ，但名義人為陳耀程、護照號碼為000000000 號之護照予被
    告甲○○，足以生損害於陳耀程及外交部領事事務局對於護
    照核發之正確性；被告甲○○於獲取前開以變造之身分證申
    請之護照後，即基於行使以變造之身分證所申請得之護照及
    使公務員登載不實之犯意，於95年12月17日，在桃園縣大園
    鄉臺灣桃園國際機場（下稱桃園國際機場），冒用陳耀程名
    義，並出示行使前開護照予通關證照查驗人員以搭機出境前
    往澳門地區，使不知情之證照查驗人員將「陳耀程」出境之
    不實事項輸入電腦，而使公務員將該不實事項登載於職務上
    所掌之內政部入出境管理局入出境電腦報表公文書上；又於
    96年1 月4 日，自澳門地區搭機返國入境時，再次冒用陳耀
    程名義，仍出示行使前開護照供證照查驗人員查驗，使證照
    查驗人員又將「陳耀程」入境之不實事項輸入電腦，而登載
    於公文書上，均足以生損害於陳耀程、入出境管理機關對於
    入出境管理之正確性。嗣於96年1 月4 日下午5 時20分許，
    在桃園國際機場第一航廈入境大廳為警查獲，並扣得前開護
    照。
三、附記事項：
    被告本件犯行之犯罪時間，均在96年4 月24日之前，所犯均
    合於中華民國九十六年罪犯減刑條例第2 條第1 項第3 款規
    定之減刑條件，爰均減其宣告刑二分之一，並依同條例第10
    條第1 項規定定其應執行刑。
四、處罰條文：
    護照條例第23條第1 項、第2 項，刑法第11條前段、第214
    條、第216 條、第210 條、第55條、第41條第1 項前段、第
    2 項、第38條第1 項第2 款、第51條第5 款，中華民國九十
    六年罪犯減刑條例第2 條第1 項第3 款、第7 條、第9 條、
    第10條第1 項。
五、協商判決除有刑事訴訟法第455 條之4 第1 項第1 款於本訊
    問程式終結前，被告撤銷協商合意或檢察官撤回協商聲請者
    ；第2 款被告協商之意思非出於自由意志者；第4 款被告所
    犯之罪非第455 條之2 第1 項所定得以協商判決者；第6 款
    被告有其他較重之裁判上一罪之犯罪事實者；第7 款法院認
    應諭知免刑或免訴、不受理者情形之一，及違反同條第2 項
    「法院應於協商合意範圍內為判決；法院為協商判決所科之
    刑，以宣告緩刑或2 年以下有期徒刑、拘役或罰金為限」之
    規定者外，不得上訴。
六、如有前述例外得上訴之情形，又不服本件判決，得自收受判
    決送達後10日內，向本院提出上訴書狀，上訴於第二審法院
    。
中　　華　　民　　國　　96　　年　　8 　　月　　2 　　日
                            臺灣桃園地方法院刑事庭
                                  書記官　陳淑瓊
                                  法　官　曾家貽
以上正本證明與原本無異。
                                  書記官  陳淑瓊
中　　華　　民　　國　　96　　年　　8 　　月　　2 　　日
附錄本案論罪科刑依據之法條：
護照條例第23條
偽造、變造國民身分證以供申請護照，足以生損害於公眾或他人
者，處 5 年以下有期徒刑、拘役或科或併科新臺幣 50 萬元以
 下之罰金。
行使前項文書者，亦同。
將國民身分證交付他人或謊報遺失，以供冒名申請護照者，處
5 年以下有期徒刑、拘役或科或併科新臺幣10萬元以下之罰金。
前項冒用名義者，亦同。
受託申請護照，明知第 1 項至第 4 項事實或偽造、變造或冒用
之照片，仍代申請者，處5 年以下有期徒刑、拘役或科或併科新
臺幣10萬元以下之罰金。
中華民國刑法第214條
（使公務員登載不實罪）
明知為不實之事項，而使公務員登載於職務上所掌之公文書，足
以生損害於公眾或他人者，處3 年以下有期徒刑、拘役或5 百元
以下罰金。
中華民國刑法第216條
（行使偽造變造或登載不實之文書罪）
行使第 210 條至第 215 條之文書者，依偽造、變造文書或登載
不實事項或使登載不實事項之規定處斷。
中華民國刑法第210條
（偽造變造私文書罪）
偽造、變造私文書，足以生損害於公眾或他人者，處 5 年以下有
期徒刑。
